臺灣高等法院刑事判決　　　　　　　　　　　　九十一年度上更(一)字第三號
　　上　訴　人
　　即　被　告　乙○○
　　選任辯護人　林亦書
右上訴人因偽造有價證券等案件，不服臺灣桃園地方法院八十六年度訴字第一三七八
號，中華民國八十八年五月二十四日第一審判決（起訴案號：臺灣桃園地方法院檢察
署八十六年度偵字第一二一八六號）提起上訴，經判決後，由最高法院發回更審，本
院判決如左：
    主  文
原判決撤銷。
乙○○共同意圖供行使之用，而偽造有價證券，處有期徒刑年貳月。
偽造八十四年五月二十五日為發票日，面額新臺幣壹佰萬肆仟肆佰元之本票上「甲○○」為共同發票人部分、偽造之「甲○○」印章壹顆、八十四年五月二十六日附條件
買賣契約書上偽造之「甲○○」署押與印文各壹枚，均沒收。
    事  實
一、乙○○係冠億汽車有限公司（設桃園縣桃園市○○路七五八號，下稱冠億公司）
    （下簡稱春日店）代表人，適該公司在桃園縣八德市○○路一八五號開設新營業
    據點（下簡稱八德店），乃於民國（下同）八十四年四月十七日邀請友人丁○○
    （業經本院另案判處有罪確定）購車捧場。丁○○雖同意欲向冠億公司購買自用
    小客車一部（車牌號碼：ＬＲ─五九００號），惟因其手頭現金不足，除以一輛
    舊車折抵外，其餘需向雋邦企業股份有限公司（設台北市○○○路○段一七０號
    七樓，代表人謝仕榮，下稱雋邦公司）以貸款為之，復無法提供經保存登記之不
    動產俾作貸款擔保之用，乙○○竟與陳春嬌（本院另案審理宣判）、丁○○基於
    犯意之聯絡，由乙○○負責提供有不動產之人為連帶保證人，以便該筆貸款之辦
    理。乙○○即利用已離職之冠億公司八德店職員甲○○於任職期間交付之桃園縣
    桃園市○○○段七五五之二三地號土地及其上八九七八建號房屋（門牌號碼：桃
    園縣桃園市○○街十八巷二弄四之三號）所有權狀影本各乙份及身分證影本乙件
    ，指示陳春嬌交付予雋邦公司，再委託不知情之刻印店偽造「甲○○」名義之印
    章一顆，於八十四年五月十九日，雋邦公司職員戊○○前來辦理貸款之對保手續
    時，由陳春嬌帶領戊○○前往桃園縣中壢市中壢工業區○○路邊，與陳春嬌、乙○○安排之不詳姓名成年男子冒充甲○○辦理對保，該男子即於附條件買賣契約
    書之連帶債務人欄下偽造「甲○○」署押一枚，蓋用偽造「甲○○」印文一枚，
    以偽造該私文書，復承前犯意之聯絡，意圖供行使之用，指示該男子同時在丁○○所簽發八十四年五月二十五日發票日，面額一百萬四千四百元本票之發票人欄
    內，蓋用前開偽造之「甲○○」印章偽造印文一枚及偽造「甲○○」之署押一枚
    ，以偽造「甲○○」為共同發票人之本票一紙，並將本票及附條件買賣契約書持
    交雋邦公司，致雋邦公司同意貸以新台幣（下同）七十五萬五千元以支付冠億公
    司車款（本票所餘價值部分係利息之擔保），足生損害於甲○○及雋邦公司。嗣
    因丁○○於八十五年八月十六日未能依約給付該期款項，經雋邦公司持上開本票
    一紙向臺灣臺北地方法院聲請裁定對甲○○本人為本票之強制執行後，雋邦公司
    及甲○○始查悉上情。
二、案經被害人甲○○訴請臺灣桃園地方法院檢察署檢察官偵查起訴。
        理  由
一、訊據上訴人即被告（下稱被告）乙○○矢口否認前揭犯行，並辯稱：渠只負責冠
    億公司春日店，陳春嬌、丙○○則負責八德店。整個買車、辦貸款之過程，渠都
    不知情，亦沒有權利義務去瞭解過問。又渠不認識甲○○，其所提出冠億公司名
    片是假的，渠公司名片有個盾牌的標記云云。
二、經查：
    (一)告訴人未曾提供其不動產資料或簽發本票，而擔任本件丁○○向雋邦公司貸款
      之連帶保證人；惟其曾在冠億公司八德店擔任業務員，公司即要求所屬提供上
      開不動產及個人身分資料以為收取客戶車款繳回公司之擔保等情，業據告訴人
      甲○○於歷次偵、審中指訴綦詳。而證人即共犯丁○○於本件案發之「丁○○
      偽造有價證券等卷案（下稱丁○○案）」偵查初訊時亦供稱：「渠不認識告訴
      人。保證人之事係冠億公司老闆乙○○弄的（見偵字第二六五六號偵卷，第十
      五頁）」等語，二者所稱即有相符之處。嗣證人丁○○雖於「丁○○案」偵查
      複訊、原審中改口附和被告乙○○之詞，聲稱：「（甲○○有同意當你保證人
      嗎？）當天在冠億公司碰到吳先生，當時在公司內他有同意當我保證人，因為
      他當時要去南部，所以保證書及本票他請他朋友代他簽的」、「我有提供甲○○的土地所有權狀及身分證影本給雋邦公司對保。那些東西係甲○○拿給我的
      ，他跟我拿了三萬元。惟他拿三萬元部分，都沒有憑據」（以上見同上偵卷，
      第二三頁背面、第六四頁背面）、「認識甲○○，我是冠億汽車買車時見過他
      ，有聊過天。吳有同意當保人，但他要求三萬元給他，他拿了我三萬元，故把
      不動產之資料交給我。時間好像是在四月底前。而簽約當天，吳說要去南部，
      他找了他一個朋友來代簽的」、「吳是專職保人，常在冠億出沒，所以才在冠
      億認識吳。我在中正路香雞城付了三萬元給他，他親手交不動產資料給我。對
      保時，吳臨時打電話說他有事不能來，故叫他朋友來，我不認識那個人」（以
      上見訴字第一三一０號卷，第三八、三九頁、第六五頁正、背面）云云，然此
      核與其偵查初訊所言不同，且告訴人甲○○亦當庭堅詞否認，已非無疑。而細
      繹證人丁○○之前開陳述，則甲○○究係對保當天（按：八十四年五月二十六
      日）同意當保證人，抑或八十四年四月底即已同意並交付不動產資料？對保當
      天，甲○○究係在冠億公司內告知證人要去南部而請朋友代簽，抑或臨時打電
      話通知？前後供述均屬不一。再衡以證人丁○○偶因購車前往冠億公司，即行
      知悉甲○○係經常出沒於冠億公司內之專職保人，則何以被告與證人即共犯陳
  春嬌於偵、審中均矢口否認見過或認識甲○○？又告訴人若確係專職保人，焉
      可能在證人丁○○未提任何擔保（如客票等），並確認其清償能力前，僅為區
      區三萬元，率行簽發己名義之本票及提供不動產所有權狀，擔任本件巨額貸款
      之連帶保證人，迫使其至今遭本票強執、財產將被查封之實際損害情狀（參見
      「丁○○案」偵字第二六五六號偵卷，第六九頁），諸多瑕疵，自難採信。況
      依證人丁○○在「丁○○案」本院審訊時旋指稱第一次偵查所言實在，第二次
      偵查以後所言均係乙○○為其所請律師教導之不實供述等語（見上訴字第七０
      八號卷，第十八頁背面、第二０頁），是以前論互參觀之，證人丁○○自偵查
      複訊、原審所稱附和被告及證人陳春嬌說辭而一致，實係基於同處於利害休戚
      與共之地位，其翻異偵查初訊所為之證述，顯係事後迴護被告乙○○之詞，殊
      無可採。
    (二)再者，證人丁○○復於本院上訴審中證稱：渠與被告是鄰居，約在七十幾年同
      待過一家工廠運輸組工作過，因被告告以要開設新分店，找其捧場乃向被告購
      買系爭汽車，係在冠億公司春日店購買，有關貸款、對保等事，全由被告安排
      處理，其並未給付三萬元請甲○○做保等語明確（見「丁○○案」上訴字第七
      ０八號卷，第十九頁至第二０頁、第四０頁、第六七至六八頁；本案上訴審卷
      ，第七六至七七頁），而訊之被告乙○○雖否認上情，然據其於本院上訴審同
      一庭期先係供稱：「丁○○所言不實在。．．．原先也不認識丁○○，只有跟
      他要十二萬（指購車積欠款）（見上訴審卷，第七六頁背面）」；至本院訊問
      時則改稱：「跟丁○○是鄰居。（你曾經跟丁○○在同一家工廠同事過？）有
      工作過，有無同事，太久忘記了，因為當時運輸組很多人」云云（見本院九十
      一年五月十日訊問筆錄，第二至三頁），足證其多所隱瞞，則被告執詞否認乙
      節，自堪疑義。又稽核證人即雋邦公司承辦本件貸款之職員戊○○於上訴審調
      查時亦證稱：本件貸款是冠億公司春日店通知有客戶要貸款，由其至春日店辦
      理，係冠億公司聯絡客戶前來，為辦理對保事項，曾與被告及陳春嬌聯繫過，
      在春日店交甲○○之權狀時，被告及車主（即丁○○）均有在場，但甲○○沒
      來，嗣再經由陳春嬌聯絡，並陪同去中壢，由一名自稱「甲○○」但實非告訴
      人甲○○本人前來對保（見上訴審卷，第一０九頁）；於「陳春嬌偽造有價證
      券等卷案（下稱陳春嬌案）」本院訊問時復證稱：「貸款的對保手續在桃園市
      ○○路的冠億汽車公司。．．．我去的時候，陳春嬌、丁○○都已在場，資料
      都放在桌上，乙○○在公司裡。．．．與車主辦對保手續時，冠億公司老闆乙○○應該也在場。．．．當時陳春嬌說保證人還沒過來，後來陳春嬌帶我去桃
      園中壢市中壢工業區○○路旁找甲○○對保，丁○○沒有一同過去。到現場後
      ，是由陳春嬌指認「甲○○」為保證人，由自稱為「甲○○」的人簽名。．．
      ．乙○○也知道保證人沒有到場等語（見上更(一)字第一九一號卷，九十一年三
      月二十九日訊問筆錄，第七至十一頁），是以該件貸款之聯繫、辦理地點、在
      場人員及對保過程相印證，足見證人丁○○前揭指述，尚非無據；亦徵被告自
      始辯稱不知貸款情事之訛。綜上所論，被告所辯系爭汽車係由冠億公司八德店
      售出，與渠無涉，丁○○係蓄意攀誣之語，應係卸責飾詞，不足採信。另被告
      辯護人雖復於本院具狀指稱：證人戊○○於本案及相關案件之偵、審程序中，
      就案關本件貸款經過，從未言及被告知情並參與等情云云。惟按一般經驗法則
      及論理法則，證人就同一事實反覆接受不同司法人員之訊問，證人在各次訊問
      時，是否能作精確的陳述，與其個人所具備記憶與描述事務之能力有關，甚至
      與訊問者訊問之範圍、方式、技巧，得否引發過往記憶鮮明化亦有關聯，故非
      其陳述在筆錄之記載呈現若干差異，即得遽指其無證據能力。經查，證人戊○○於本案及相關案件之偵、審中始終係就己與冒名「甲○○」者對保之過程所
      為詢答，而被告斯時亦僅屬在場觀看（參原審卷，第八五頁背面之最末二段詢
      答），故證人主觀上即針對主導聯繫該次對保之證人陳春嬌而為指陳，此乃情
      理之常，則證人戊○○嗣至本院審訊中始就整個貸款過程作較前揭詳盡之證述
      ，經核尚無矛盾、齟齬，仍得據以採信。
    (三)又證人陳春嬌雖於本院上訴審亦供稱：系爭汽車之買賣，是丁○○自己前來八
      德店購買，有關貸款係丁○○指定連繫貸款公司，甲○○之權狀為丁○○所交
      付，被告對本件買賣並不知情，是交易完成後才知悉云云（見上訴審卷，第一
      二九至一三０頁）。然此核與前開證人戊○○之證詞相去甚遠，而證人丁○○
      於「丁○○案」本院審訊及本案上訴審亦否認上情（見「丁○○案」上訴字第
      七０八號卷，第十九至二０頁、第四０頁、第六七至六八頁；本案上訴審卷，
      第七六至七七頁），已如前述，是證人陳春嬌所稱，殊與前揭論理、事證相悖
      ，委不足採。
    (四)關於告訴人甲○○曾否任職於冠億公司八德店乙節，質諸被告及證人陳春嬌雖
      均堅詞否認之，並辯稱：冠億公司並未要求員工提供不動產權狀及身分證影本
      ，而係要求其簽發本票作為擔保。又公司規定新進職員都要加入勞保，且冠億
      公司員工有底薪，告訴人未在該公司領取過薪資云云，並提呈冠億公司八十四
      年間薪資表（見原審卷，第九五至一０六頁）、八十四年三至五月勞保紀錄表
      （見「丁○○案」訴字第一三一０號卷，第七０至七二頁）各乙份為證。然查
      ，證人陳春嬌於原審中證稱：「（當時你在冠億公司擔任何一職務？）銷售主
      管，底下有七、八個業務員（見原審卷，第八四頁）」；另一證人即冠億公司
      八德店副理丙○○亦證稱：「（當時公司員工多少？）應該十個以內（指八德
      店）」等語，惟稽核前開薪資表，扣除被告及證人陳春嬌、丙○○等三人，則
      每月領薪員工亦僅一至三人，殊與前開證詞不符，已難遽信。又原審於「丁○○案件」中雖曾函詢勞工保險局，經查覆以甲○○自八十二年四月二日退保後
      未再有加保，有勞工保險局函及所附勞保異動資料附該案卷可憑（見訴字第一
      三一０號卷，第二三至三一頁），惟陳春嬌本人於八十二年七月九日曾立具切
      結書，表明任職冠億公司卻不參與該公司之勞保事宜等情，亦有該切結書附卷
      可稽（見原審卷，第一六四頁），可見冠億公司員工並不當然要在該公司加入
      勞保。且稽查前開勞保紀錄表，扣除被告（身分證編號：Ｚ00000000
      0號）及證人丙○○（身分證編號：Ｚ000000000號）等二人，則每
      月投保員工亦僅二至五人，核與證人陳春嬌、丙○○前述員工數亦有出入，顯
      不得以甲○○未在冠億公司加勞保，即認定其未曾在該公司任職。是以被告及
      證人陳春嬌前開供述顯係卸責之詞。另查，告訴人自偵查之始即一再堅稱「渠
      確曾在冠億公司任業務員」、「公司為免業務員賣車時侵占車款，要求提供身
      分證與不動產所有權狀影本為擔保」等語，並提出冠億公司之名片一張為佐（
      見「丁○○案」訴字第一三一０號卷，第六九頁），而衡酌卷附被告提呈之名
      片所載僅該公司春日店地址，且為新之電話號碼，甲○○之名片則包括八德店
      部分，並詳載該公司統一編號，另該公司春日店之電話有所變更，甲○○之名
      片竟能登載正確號碼，業據證人陳春嬌證實該名片之電話、地址、統一編號等
      記載無誤（見上訴審卷，第一三０頁背面），顯係任職當時依公司狀態所製作
      之名片無訛。再者，證人丙○○於「陳春嬌案」上訴審中亦證稱：「（有員工
      叫甲○○？）印象中是吳錦明，明是光明的明，也是賣車的，做沒幾天就走了
      」等語（見上訴字第一六三四號卷，第四八頁背面至第四九頁），然以冠億公
      司八德店人數在十人以下（見前述），在此人數甚少之部門，適同一時期內有
      一名營業員離職，而「甲○○」與「吳錦明」，語音相同，僅有一字之別，且
      亦僅短期做了幾天，並未在冠億公司八十四年間薪資表登錄而領有薪資，俱與
      告訴人所述之情節相符，可證係同一人，自不能以證人印象中之誤記，即否定
      甲○○在冠億公司任職之事實。至被告辯護人曾具狀質稱：告訴人既任職冠億
      公司，焉會對老闆姓名誤稱為「林清損」或「林清穎」云云，然被告名字之「
      塤」字並非常用字，告訴人縱於提出告訴之初有誤認其音之情事，亦難遽認其
      指訴不實。
    (五)告訴人既曾在冠億公司八德店任職，證人陳春嬌當時又係擔任該店襄理及銷售
      主管一職，應無不認識告訴人之理，且證人陳春嬌於冒名甲○○之男子對保時
      在場，業據證人戊○○證述在卷，乃證人陳春嬌竟謊稱係丁○○通知伊至上開
      路邊等候甲○○辦理對保，伊不認識甲○○云云；嗣三人對保時，復任憑冒名
      甲○○之男子簽蓋附條件買賣契約書之連帶債務人欄及本票之發票人欄，而偽
      造該等文書、有價證券，足見證人陳春嬌參與本件犯罪之事實。又關於告訴人
      將其不動產所有權狀及身分證影本予冠億公司之何人？其雖先於「丁○○案」
      偵查中供稱：「我將土地權狀、身分證影本交予冠億汽車老闆（見偵字第二六
      五六號卷，第三頁背面、第十四頁背面）」；嗣於「丁○○案」上訴審中則供
      稱：「是我交給他（指乙○○）的汽車公司。（拿給乙○○本人或他公司？）
      拿給他公司之銷售主任陳春嬌（見上訴字第七０八號卷，第三九頁背面）」等
      語，似有所齟齬。惟按一般人將物品交付予法人時，不若自然人對象清楚，故
      通常在法院尚未闡明之前，當事人亦難自行區分其所述交付予公司、負責人或
      收受者，有何不同；況本件係因證人丁○○向冠億公司春日店購車（見前述）
      而貸款，冒用告訴人名義擔任連帶保證人，復因其未按期清償，致雋邦公司對
      告訴人聲請強制執行，則告訴人主觀上認係冠億公司老闆乙○○濫用其任職期
      間所交付土地所有權狀、身分證影本，而為如此供述，衡屬情理之常，自難認
      有何矛盾之處。惟告訴人既於事後辨明係交予冠億公司八德店銷售主任陳春嬌
      ，自應以之為確。另參酌證人丁○○於本院上訴審中指稱「有關貸款、對保等
      事，全由被告安排處理」、「我不認識陳春嬌」；及證人戊○○證稱：本件貸
      款是冠億公司春日店通知有客戶要貸款，由其至春日店辦理，係冠億公司聯絡
      客戶前來，為辦理對保事項，曾與被告及陳春嬌聯繫過，在春日店交甲○○之
      權狀時，被告及車主（即丁○○）均有在場，但甲○○沒來，嗣再經由陳春嬌
      聯絡，並陪同去中壢，由一名自稱「甲○○」但實非告訴人甲○○本人前來對
      保等語，互參以觀，自足推斷本件係被告乙○○主導，而與證人丁○○、陳春
      嬌共犯如事實欄所示之犯行。此外，復有附條件買賣契約書、本票、甲○○身
      分證影本、土地及建築改良物所有權狀影本、台灣台北地方法院民事裁定及台
    灣桃園地方法院支付命令等資料附卷可稽，堪認係屬真實。
    (六)證人丁○○雖辯稱：一切均乙○○安排，其不知情亦未參與，其先簽好契約書
      及本票，戊○○向保證人對保時，渠均不在場云云。惟證人丁○○早知貸款購
      車須以擁有不動產之人擔任連帶債務人，除自己在契約上簽名並在本票上簽名
      發票，配偶亦任連帶債務人及共同發票人外，另在保證人進行對保時，證人丁○○雖未安排或帶同前往，然就證人戊○○先行針對保證人身分、不動產資料
      探詢時，竟佯稱「甲○○是其朋友」云云，足徵其事前俱已知情。故其與被告
      乙○○、證人陳春嬌共謀，推被告乙○○安排，由知情之證人陳春嬌聯絡雋邦
      公司人員對保，並利用告訴人甲○○之前揭文件、及商得不詳姓名之人冒充甲○○，故意以未帶身分證件方式矇混完成對保手續，順利取得貸款，則被告與
      證人陳春嬌、丁○○間互有利用彼此之行為，其等均有犯意聯絡及行為分擔甚
      明。
    (七)末查，本件雖以交付偽造「甲○○」為共同發票人之本票一紙予雋邦公司，供
      丁○○擔保而貸款，然被告除取得與車價相當之款項外，並非受有利益。而參
      酌證人丁○○於八十五年八月前亦均能按月繳付各期貸款，益徵被告與陳春嬌
      、丁○○之目的僅在順利取得貸款，而非詐取該筆款項。嗣於八十五年八月十
      六日雖因丁○○一時未能依約清償是期款項，致雋邦公司逕行執票向法院聲請
      對共同發票人「甲○○」之強制執行（參台灣台北地方法院八十五年票字第二
      ０三０九號民事裁定理由欄），惟此乃屬債務不履行之範疇。況衡以證人丁○○在另案訴訟偵查期間，已自行清償全部貸款，此有雋邦公司所出具之八十六
      年三月七日清償證明書一紙附卷可稽（參「丁○○案」偵字第二六五六號偵卷
      ，第三五頁），可證被告與陳春嬌、丁○○主觀上並無不法所有之意圖，尚不
      得遽以詐欺罪相繩，附此敘明。
    綜上所述，被告所執前開辯解，無非飾卸之詞，殊無足採。本件事證已臻明確，
    被告犯行洵堪認定，應予依法論科。
三、核被告所為，係犯刑法第二百零一條第一項（公訴人贅引第二項）之意圖供行使
    之用而偽造有價證券罪、及同法第二百十六條、第二百十條之行使偽造私文書罪
    。被告乙○○與陳春嬌、丁○○及姓名不詳之成年男子間，有犯意聯絡及行為分
    擔，均為共同正犯。而其囑不知情之刻印店偽刻「甲○○」印章，為間接正犯。
又被告偽造「甲○○」印章乙顆，為其偽造「甲○○」印文之準備行為；於本票
    及附條件買賣契約書上偽造「甲○○」署押及印文之行為，為其偽造本票及附條
    件買賣契約書之部分行為（公訴人認此部份應另論以刑法第二百十七條之罪，尚
    有誤會）；偽造附條件買賣契約書之低度行為，為行使之高度行為所吸收；行使
    偽造本票之低度行為，為偽造本票之高度行為所吸收，均不另論擬。被告所犯上
    開二罪間，有方法、結果之牽連關係，應從一重之偽造有價證券罪處斷。
四、原審以被告乙○○犯罪事證明確予以論科，固非無見。惟查：(1)雋邦公司所貸放
    而交付予冠億公司之車款應為七十五萬五千元（參附條件買賣契約書第四條，即
    $1,004,400 +$5,000 -$254,400 =$755,000），非已含計利息之分期付款總額一
    百萬四千四百元（不含頭期款），是原審此部份金額之認定，容有未合；(2)本件
    被告雖夥同不詳姓名成年男子冒充甲○○，於證人丁○○所簽發本票之發票人欄
    內偽造「甲○○」之印文、署押各一枚，而偽造「甲○○」為共同發票人之本票
    一紙，並持交雋邦公司，致雋邦公司同意貸以七十五萬五千元，以支付冠億公司
    車款，惟依被告實際未受利益及證人丁○○猶按期清償貸款等情觀之，亦僅得認
    係其等目的在順利取得貸款，而非意圖不法所有，詐取該筆款項，已如前述。原
    審此部份誤認被告另犯有詐欺罪，亦有未當。被告上訴意旨仍執前詞否認犯罪，
    為無理由，惟原判決既有上開可議，自應由本院予以撤銷改判。爰審酌被告乙○○為證人丁○○購車貸款之便，竟共同偽造告訴人名義之私文書及本票等，不僅
    損及告訴人及雋邦公司權益，更破壞社會交易安全及其犯罪之動機、目的、手段
    、犯罪後態度等一切情狀，量處如主文第二項所示之刑，以資儆懲。偽造之「甲○○」印章乙顆雖未扣案，惟無證據足證已經滅失；及附條件買賣契約書上偽造
    「甲○○」之署押、印文各乙枚，應依刑法第二百十九條規定宣告沒收。而本票
    上偽造「甲○○」為共同發票人部分，則應依刑法第二百零五條規定諭知沒收。
    至本票上所偽造「甲○○」之署押、印文各一枚，係偽造本票之一部，已因前開
    本票偽造部分之沒收而包括在內，本院毋庸再就被告偽造「甲○○」署押、印文
    部分，為重複沒收之宣告。
據上論斷，應依刑事訴訟法第三百六十九條第一項前段、第三百六十四條、第二百九
十九條第一項前段，刑法第二十八條、第二百零一條第一項、第二百十條、第二百十
六條、第五十五條、第二百零五條、第二百十九條，罰金罰鍰提高標準條例第一條前
段，判決如主文。
本案經檢察官鄭龍照到庭執行職務。
中    華    民    國    九十一    年       五       月      三十一      日
                              臺灣高等法院刑事第十庭
                                  審判長法  官  溫  耀  源
                                        法  官  林  銓  正
                                        法  官  黃  金  富
右正本證明與原本無異。
如不服本判決應於收受送達後十日內向本院提出上訴書狀，其未敘述上訴之理由者並
得於提起上訴後十日內向本院補提理由書（均須按他造當事人之人數附繕本）。
                                        書記官  江  采  廷
中    華    民    國    九十一    年       五       月      三十一      日
附錄：本判決論罪科刑法條
刑法第二百零一條第一項：
意圖供行使之用，而偽造、變造公債票，公司股票或其他有價證券者，處三年以上十
年以下有期徒刑，得併三千元以下罰金。
刑法第二百十條
偽造、變造私文書，足以生損害於公眾或他人者，處五年以下有期徒刑。
刑法第二百十六條
行使第二百十條至第二百十五條之文書者，依偽造、變造文書或登載不實事項或使登
載不實事項之規定處斷。
